臺灣臺北地方法院刑事判決　　　　　　　 93年度易字第877號
　 公　訴　人　臺灣臺北地方法院檢察署檢察官
　 被　　　告　甲○○
　　　　　　　　　　　 15號.
上列被告因毒品危害防制條例案件，經檢察官提起公訴（93年度
毒偵字第968號）及移送併辦（93年度毒偵字第1375號、台灣板
橋地方法院檢察署93年毒偵字3424號、台灣板橋地方法院檢察署
93年度毒偵字第2543號、台灣桃園地方法院檢察署94度毒偵字第
601 號），於本院準備程序進行中，被告先就被訴事實為有罪之
陳述，經裁定行簡式審判程序，本院判決如下：
    主  文
甲○○連續施用第二級毒品，累犯，處有期徒刑捌月。
扣案第二級毒品安非他命陸包（淨重貳點陸肆捌公克，取零點零
貳參柒公克化驗，餘貳點陸貳肆參公克）、第二級毒品安非他命
貳包（淨重陸點壹捌公克，取零點零貳公克化驗，餘陸點壹陸公
克）、第二級毒品安非他命肆包（淨重參點貳玖柒捌公克，取零
點零伍貳壹公克化驗，餘參點貳肆伍柒公克）、第二級毒品安非
他命貳包（毛重參點肆公克）均沒收銷燬，扣案吸食器伍組及吸
管壹支均沒收。
    事  實
一、甲○○曾於民國86年間因偽造文書案件，經台灣板橋地方法
    院於86年7月28日判處有期徒刑1年6月，經送監執行於87年
    11月24日假釋付保護管束出監，刑期至88年4月17日縮刑期
    滿，以已執行論，猶不知悔改。詎不知悔改，前又因於86年
    間施用毒品案件，於88年間經台灣高等法院裁定送觀察、勒
    戒後，以無繼續施用毒品之傾向，由台灣高等法院於88年6
    月23日（88年度上訴字第1064 號）為免刑判決確定。竟又
    基於概括犯意，自92年中旬某日起，至93年12月30日時許止
    ，連續在台北縣板橋、中和、永和市其朋友車上，施用第二
    級毒品安非他命，為警分別於92年12月31日0時許在台北市
    中山區○○○路○段157號前查獲，並扣得甲○○所有之第二
    級毒品安非他命6包（淨重2.6480公克，取0.0237公克化驗
    ，餘2.6243公克），並經採尿送驗呈安非他命陽性反應，於
    93年1月10日15時許在台北縣永和市○○街前查獲，並扣得
    甲○○所有供吸食安非他命所用之吸食器一組，並經採尿送
    驗呈安非他命陽性反應，於93年3月5日12時30分許在台北市
    文山區○○路42巷2號前查獲，並扣得甲○○所有之第二級
    毒品安非他命2 包（淨重6.18公克，取0.02公克化驗，餘
    6.16公克），並經採尿送驗呈安非他命陽性反應。）及吸管
    一支，並經採尿送驗呈安非他命陽性反應，於93年6月1日3
    時在台北市○○區○○街103巷口號前查獲，並扣得甲○○
    所有之第二級毒品安非他命4包（淨重3.2978公克，取
    0.0521公克化驗，餘3.2457公克），並經採尿送驗呈安非他
    命陽性反應，於93年12月30日22時許在桃園縣龍潭鄉○○路
    461巷號1弄7號前查獲，並扣得甲○○所有之第二級毒品安
    非他命2包（毛重3.4公克）及吸食器四組。
二、案經臺北市政府警察局中山分局報告臺灣臺北地方法院檢察
    署檢察官偵查起訴、臺北市政府警察局大安分局報請臺灣板
    橋地方法院檢察署檢察官偵查起訴、、台北市政府警察局文
    山二分局報請台灣台北地方法院檢署檢察官呈請台灣高等法
    院檢察署令轉台灣板橋地方法院檢察署檢察官移送併辦、及
    臺北市政府警察局松山分局報告台灣台北地方法院檢察署檢
    察官檢察官移送併辦、及桃園縣警察局平鎮分局報告台灣桃
    園地方法院檢察署檢察官移送併辦。
    理  由
一、右開事實業據被告於本院審理時坦承不諱，且被告於查獲當
    日分別所採集之尿液，分別送請台灣尖端先進醫藥股份有限
    公司檢驗，均呈安非他命陽性反應，分別有93年1月16日、
    93 年2月13日、93年3月18日、93年6月17日四紙在卷可稽（
    93 年度毒偵字第968號頁4、93年度毒偵字第1375號頁6、台
    灣板橋地方法院檢察署93年度核退字第3571號頁15、台灣板
    橋地方法院檢察署93年度毒偵字第1286號頁7），此外於92
    年12月31日0時許在台北市中山區○○○路○段157號前查獲
    之物經鑑定結果為第二級毒品安非他命6包（淨重2.6480公
    克，取0.0237公克化驗，餘2.6243公克），於93年3月5日12
    時30分許在台北市○○區○○路42巷2號前查獲之物，經鑑
    定結果為第二級毒品安非他命2包（淨重6.18公克，取0.02
    公克化驗，餘6.16公克），於93年6月1日3時在台北市○○
    區○○街103巷口號前查獲之物，經鑑定之結果為第二級毒
    品安非他命4包（淨重3.2978公克，取0.0521公克化驗，餘
    3.2457公克），於93年12月30日22時許在桃園縣龍潭鄉○○
    路461巷號1弄7號前查獲之物，經鑑定為第二級毒品安非他
    命2包（毛重3.4公克），此分別有國防部憲兵司令部刑事鑑
    識中心93年4月29日 (93)宇鑑字第05727號鑑驗通知書、台
    北市政府警察局93年7月8日北市鑑毒字第182號鑑驗通知書
    、國防部憲兵司令部刑事鑑識中心93年6月10日 (93)宇鑑字
    第07095號鑑驗通知書、（分別見93年度毒偵字第968號頁3
    、本院卷、93年度毒偵字第1375號頁5、台灣板橋地方法院
    檢察署93 年度毒偵字第1286號頁7）。
三、按安非他命，係毒品危害防制條例第二條第二項第二款所列
    之第二級毒品。經查被告於86年間施用毒品案件，於88年間
    經台灣高等法院裁定送觀察、勒戒後，以無繼續施用毒品之
    傾向，由台灣高等法院於88年6月23日（88年度上訴字第
    1064號）為免刑判決確定。有臺灣高等法院被告全國前案記
    錄表一紙附卷可參，是被告於強制戒治執行完畢釋放後，五
    年內再犯毒品危害防制條例第十條第一項之罪，事證明確，
    其犯行堪以認定，應予依法論科。
四、核被告所為，係犯毒品危害防制條例第十條第二項之施用第
    二級毒品罪。而其持有第二級毒品安非他命之低度行為，應
    為施用之高度行為所吸收，不另論罪。又被告多次施用毒品
    犯行，時間緊接、方法相同，所犯又係構成要件相同之罪，
    顯係基於概括犯意為之，應依連續犯之規定以一罪論，並加
    重其刑。被告曾於86年間因偽造文書案件，經台灣板橋地方
    法院於86年7月28日判處有期徒刑1年6月，經送監執行於87
    年11 月24日假釋付保護管束出監，刑期至88年4月17日縮刑
    期滿，以已執行論，此有台灣高等法院被告全國前案紀錄表
    可證，其於受有期徒刑執行完畢後，五年內再犯本件有期徒
    刑以上之罪，為累犯，應依法加重其刑。爰審酌被告違反毒
    品危害防制條例案件，然犯罪後已坦承犯行，並不斷表示悔
    改之意，且其施用毒品之犯行，在性質上乃屬對自我身心健
    康之自戕行為，並具有病患性人格之特質，故行為本身對社
    會所造成之危害並非直接、巨大等犯罪之動機、目的、手段
    及所生危害等因素，量處如主文所示之刑。扣案第二毒品安
    非他命6包（淨重2.6480公克，取0.0237公克化驗，餘
    2.6243公克）、第二級毒品安非他命2包（淨重6.18公克，
    取0.02公克化驗，餘6.16公克）、第二級毒品安非他命4包
    （淨重3.2978公克，取0.0521公克化驗，餘3.2457公克）、
    第二級毒品安非他命2包（毛重3.4公克），為查獲之毒品，
    依毒品危害防制條例第十八條第一項前段規定，諭知沒收銷
    燬之，另至吸食器五組及吸管一支，係被告施用安非他命犯
    行時所用之物或預備所用之物，且為被告所有，業據其於本
    院審理時供明在卷，依刑法第三十八條第一項第二款之規定
    宣告沒收之。
六、又檢察官移送併案部分93年度毒偵字第1375號、台灣板橋地
    方法院檢察署93年毒偵字3424號、台灣板橋地方法院檢察署
    93年度毒偵字第2543號、台灣桃園地方法院檢察署94年度毒
    偵字第601號，與起訴部分之被告施用第二級毒品犯行，有
    連續犯之裁判上一罪關係，為起訴效力所及，本院應併予審
    理，附此敘明。再被告連續自92年中旬某日起至93年12月30
    日止吸用第二級毒品安非他命之犯行，除本件原先起訴之犯
    行外，亦與本件有裁判上一罪之關係，本院亦應併與審酌，
    附此敘明。
據上論斷，應依刑事訴訟法第273條之1第1項、第299條第1項前
段，毒品危害防制條例第10條第2項、第18條第1項前段，刑法第
11條前段、第56條、第47條、第38條第1項第2款，判決如主文。
本案經檢察官黃紋綦到庭執行職務
中　　華　　民　　國　　94　　年　　3 　　月　　18　　日
                         臺灣臺北地方法院刑事第8庭
                              法  官  陳  德  民
右正本證明與原本無異。
如不服本判決，應於判決送達後十日內，向本院提出上訴狀。
                              書記官  張  漪  蕙
中　　華　　民　　國　　94　　年　　3 　　月　　18　　日
附錄本案論罪科刑法條全文：
毒品危害防制條例第10條
施用第一級毒品者，處六月以上五年以下有期徒刑。
施用第二級毒品者，處三年以下有期徒刑。
